ACORDAO-COMPLETO-2361139

ACÓRDÃO DE RELAÇÃO

ACÓRDÃO DE RELAÇÃO 5150/2019 ATA 24/2019 - SEGUNDA CÂMARA

Acórdão 5150/2019-TCU-Segunda Câmara
Os Ministros do Tribunal de Contas da União, com fundamento nos arts. 1º, inciso V, e 39, inciso II, da Lei nº 8.443/92, c/c os arts. 1º,  inciso VIII; 17, inciso III; 143, inciso II e 260, §§ 1º e 2º, inciso II, do Regimento Interno/TCU, ACORDAM em considerar legais  para fins de registro os atos  de  concessão a  seguir relacionados, conforme os pareceres emitidos nos autos  pela Sefip e pelo Ministério Público junto a este Tribunal.
1. Processo TC-Processo 013.220/2019-5 (PENSÃO MILITAR) 
	1.1. Interessados: America Loudal Florentino Teixeira da Costa (XXX.940.794-XX) ; Ana Cristina dos Santos Shimabukuro (XXX.503.408-XX) ; Celia Duraes de Sousa Machado (XXX.576.437-XX) ; Claudia de Souza Martins Pereira (XXX.926.747-XX) ; Dalane Loudal Florentino Teixeira (XXX.990.444-XX) ; Deise Araujo Moreira (XXX.212.637-XX) ; Denise Araujo Moreira (XXX.685.427-XX) ; Ina Carvalho de Souza Oliveira (XXX.932.307-XX) ; Maricy de Souza Martins Pereira de Sousa Correia (XXX.595.037-XX) ; Marisa Vieira Martins Lage (XXX.377.097-XX) ; Regina Maria dos Santos (XXX.440.918-XX) ; Rosane Maria dos Santos (XXX.451.304-XX) ; Rosangela Maria dos Santos (XXX.747.734-XX) ; Rosineide Maria dos Santos (XXX.887.414-XX) ; Shirley Targino Castelo Branco Teixeira (XXX.817.604-XX) ; Vera Luiza Fuchs Spengler (XXX.023.160-XX) ; Waldelicia Nonato de Lima (XXX.553.547-XX) ; Wilma Nonato de Lima (XXX.510.687-XX) ; Zelly Aryse Egydio de Souza Lamego (XXX.196.001-XX) 
	1.2. Órgão/Entidade: Ministério da Defesa-comando da Marinha (vinculador) 
	1.3. Relator: Ministro Raimundo Carreiro
	1.4. Representante do Ministério Público: Procurador Sergio Ricardo Costa Caribé
	1.5. Unidade Técnica: Secretaria de Fiscalização de Pessoal (SEFIP) .
	1.6. Representação legal: não há.
	1.7. Determinações/Recomendações/Orientações: não há.

Segunda Câmara

America Loudal Florentino Teixeira da Costa (XXX.940.794-XX); Ana Cristina dos Santos Shimabukuro (XXX.503.408-XX); Celia Duraes de Sousa Machado (XXX.576.437-XX); Claudia de Souza Martins Pereira (XXX.926.747-XX); Dalane Loudal Florentino Teixeira (XXX.990.444-XX); Deise Araujo Moreira (XXX.212.637-XX); Denise Araujo Moreira (XXX.685.427-XX); Ina Carvalho de Souza Oliveira (XXX.932.307-XX); Maricy de Souza Martins Pereira de Sousa Correia (XXX.595.037-XX); Marisa Vieira Martins Lage (XXX.377.097-XX); Regina Maria dos Santos (XXX.440.918-XX); Rosane Maria dos Santos (XXX.451.304-XX); Rosangela Maria dos Santos (XXX.747.734-XX); Rosineide Maria dos Santos (XXX.887.414-XX); Shirley Targino Castelo Branco Teixeira (XXX.817.604-XX); Vera Luiza Fuchs Spengler (XXX.023.160-XX); Waldelicia Nonato de Lima (XXX.553.547-XX); Wilma Nonato de Lima (XXX.510.687-XX); Zelly Aryse Egydio de Souza Lamego (XXX.196.001-XX)

RAIMUNDO CARREIRO

não há.

Procurador Sergio Ricardo Costa Caribé

PENSÃO MILITAR (PMIL)

Secretaria de Fiscalização de Pessoal (SEFIP).